【裁判字號】    92,易,915
【裁判日期】    920409
【裁判案由】    公共危險等
【裁判全文】
臺灣板橋地方法院刑事判決                          九十二年度易字第九一五號
    公  訴  人  臺灣板橋地方法院檢察署檢察官
    被      告  乙○○
右列被告因公共危險等案件，經檢察官提起公訴（九十一年度偵字第一六八七五號）
，本院判決如左：
    主  文
乙○○除去公務員所施查封之標示，處有期徒刑參月，如易科罰金，以佰元折算壹
日。又失火燒燬現供人使用之住宅，處有期徒刑陸月，如易科罰金，以佰元折算壹
日。應執行有期徒刑捌月，如易科罰金，以佰元折算壹日。
    事  實
一、緣黃俊焱所經營位於臺北縣土城市○○路一三八巷二號之丙○○○工業股份有限
    公司（下稱泰揚公司）因積欠第一商業銀行股份有限公司西壢分行（下稱第一商
    銀西壢分行）票款，經第一商銀西壢分行取得執行名義後，向本院聲請強制執行
    ，嗣本院執行人員於民國九十一年七月八日至上址泰揚公司貼上公告及封條，為
    查封標示，詎乙○○竟於九十一年八月三十日擅自除去上開法院封條後進入泰揚
    公司內，並與其所僱用至現場不知情之臨時工人甲○○、丁○○，自九十一年八
    月三十日起至同年九月一日止，以自備之乙炔切割裝備切割，並搬取店內之電鍍
    機具五台、鐵製辦公桌三組、廢鐵共五百八十公斤、工業用變電器十二台、銅塊
    及銅條乙批等物（竊盜部分，已由檢察官另為不起訴處分），乙○○於使用乙炔
    火焰切割時，本應注意施作安全，以防火災發生，依客觀狀況，亦非不能注意，
    竟疏於注意，於同年九月一日十四時二十九分許，因使用乙炔火焰切割不慎，致
    使火焰濺放引燃屋內易燃物品，導致火災，除燒燬前開房屋外，並延燒及至呂文
    雄所有由戊○○承租之臺北縣土城市○○路一三二號、羅來乾住居其內之臺北縣
    土城市○○路一三六號之房屋，已生危害公共安全。
二、案經臺北縣政府警察局土城分局移由臺灣板橋地方法院檢察署檢察官偵查起訴。
    理  由
一、訊據被告乙○○固坦承有於上開時、地，以乙炔火焰切割工作一情，惟矢口否認
    有何公訴所指犯行，辯稱略謂伊在樓下做事，樓上就冒煙，拿滅火機要去滅火，
    當時火勢就很大，沒有看到法院查封封條，伊作業在樓下，如何發生伊無法了解
    等云云。經查：
    (一)、右揭事實，業據被害人戊○○、羅來乾指述綦詳，且被告亦供述以：其進入
        時有看見法院之封條，只是不知是何法院，甲○○、丁○○因不會使用乙炔
        ，所以沒有使用，而其有用乙炔【並見乙炔鋼瓶照片，附於偵查卷第十七頁
        】至泰揚公司二樓切割鐵架，應該是鐵架過熱所引起火災等語（見偵查卷第
        十一至十三頁，九十一年九月二日警訊筆錄）。
    (二)、被告於偵查中供述：「（問：何人去二樓引起火災？）火災是二點多發生‧
        ‧‧我有用切割器去二樓切割鐵架，後來因冒煙很大，發生火災，我是後來
        發現‧‧‧」等語（見九十一年九月二日偵查訊問筆錄），而證人甲○○亦
        證稱「（問：切割器何人用？）乙○○」等語（見同上訊問筆錄），證人丁○○證稱：「‧‧‧我沒上二樓搬，我在一樓，失火是老闆（即被告）跟我
        講‧‧‧」等語（亦見同上訊問筆錄），足認被告有使用乙炔切割，且其持
        用乙炔火焰切割之安全注意義務仍屬未盡，因致火災發生，其有過失，甚明
        。
    (三)、本件火災經主管機關臺北縣政府消防局鑑定結果，認係：「本案起火原因，
        以人為因素（電焊施工不慎）引燃之可能性較高」，有該局九十一年九月二
        十六日火災原因調查報告書【含火災燒毀之現場照片】乙份【檔案編號：Ｈ
        ○二Ｉ○一○一】在卷足參。此外，並有本院九十一年度裁全字第四五三六
        號執行卷影本乙份在卷足參。
    (四)、據上，被告因以乙炔切割失火致延燒燒燬上開房屋之事實，至堪認定。是被
        告以易生火花四濺之乙炔火焰為切割工作，更應注意施工週邊擺放之易燃物
        ，以防免因火花濺放，致生火災，且依當時情形，並無不能注意之情事，被
        告竟疏於注意，致生本件火災，被告顯有過失；且該過失行為，與前述房屋
        燒燬之結果間，有相當因果關係。綜上，被告所辯，要係飾卸，核無足採。
        是本案事證明確，被告犯行，足以認定。
二、核被告乙○○所為，係犯刑法第一百三十九條之違背查封效力罪、第一百七十三
    條第二項之失火罪。被告雖一個失火行為，同時燒燬三人所有現供人使用之住宅
    暨有人在之建築物等，惟其僅單純侵害一個社會法益，應僅論以一罪之失火燒燬
    現供人使用之住宅罪。又被告所犯上開二罪，犯意各別，行為互殊，應分論併罰
    。爰審酌被告以乙炔火焰切割工作之過失程度輕重、犯罪所生危害、犯罪後之態
    度等一切情狀，分別量處如主文所示之刑，並諭知易科罰金之折算標準暨定其應
    執行刑，以及諭知易科罰金之折算標準。
據上論斷，應依刑事訴訟法第二百九十九條第一項前段，刑法第一百三十九條、第一
百七十三條第二項、第四十一條第一項前段、第五十一條第五款，罰金罰鍰提高標準
條例第一條前段、第二條，判決如主文。
本案經檢察官蘇揚旭到庭執行職務
中      華      民      國  九    十    二    年    四    月    九    日
                                      臺灣板橋地方法院刑事第六庭
                                              法  官  黎錦福
右正本證明與原本無異。
如不服本判決，應於判決送達後十日內向本院提出上訴書狀。
                                              書記官  戴尚榮
中      華      民      國    九    十    二    年    四    月  十  一  日
附錄本案論罪科刑法條全文：
刑法第一百三十九條
損壞、除去或污穢公務員所施之封印或查封之標示或為違背其效力之行為者，處一年
以下有期徒刑、拘役或三百元以下罰金。
刑法第一百七十三條
放火燒燬現供人使用之住宅或現有人所在之建築物、礦坑、火車、電車或其他供水、
陸、空公眾運輸之舟、車、航空機者，處無期徒刑或七年以上有期徒刑。失火燒燬前
項之物者，處一年以下有期徒刑、拘役或五百元以下罰金。
第一項之未遂犯，罰之。
預備犯第一項之罪者，處以年以下有期徒刑、拘役或三百元以下罰金。


司法院資訊處製作；財團法人民間司法改革基金會備份。
